【裁判字號】    99,護,19
【裁判日期】    990603
【裁判案由】    聲請安置
【裁判全文】
臺灣臺東地方法院民事裁定                99年度護字第19號
聲  請  人  臺東縣政府
法定代理人  丙○○
代  理  人  乙○○
上列聲請人聲請繼續安置事件，本院裁定如下：
    主    文
代號000000000之少年（姓名、年籍詳卷）應安置於中
途學校，施予貳年之特殊教育。
聲請程序費用新臺幣壹仟元由聲請人負擔。
    理    由
一、按兒童或少年從事性交易或有從事之虞者，主管機關應將該
    兒童或少年安置於緊急收容中心，並應於七十二小時內提出
    報告，聲請法院裁定；又法院受理該報告時，除認為該兒童
    或少年並無從事性交易或從事之虞者，或不宜安置於短期收
    容中心者外，應裁定將該兒童或少年交付主管機關安置於短
    期收容中心；又主管機關依法院裁定將兒童或少年安置於短
    期收容中心後，應於二週至一個月內向法院提出觀察輔導報
    告及建議處遇方式，而法院依審理之結果，認為該兒童或少
    年有從事性交易者，除係罹患愛滋病者、懷孕者、外國國籍
    者、來自大陸地區者、智障者、有事實足認較適宜由父母監
    護者或其他事實足認不適合中途學校之特殊教育且有其他適
    當之處遇者外，應裁定將其安置於中途學校，施予二年之特
    殊教育，兒童及少年性交易防制條例第15條、第16條、第17
    條、第18條第2項分別定有明文。
二、聲請意旨略以：少年即受安置人0000甲0000（真實姓名、年
    籍詳卷內代號與真實姓名對照表）自民國98年1月起即與同
    村村民潘耀西發生性交易約20次，事後皆獲得潘耀西新臺幣
    （下同）300元至500元之金錢補償，顯有合意獲利行為。聲
    請人乃於99年4月22日零時55分許將之緊急安置於聲請人委
    託之收容中心，並向本院聲請繼續安置，惟經本院裁定駁回
    ；嗣聲請人不服，補具受安置人於99年5月4日之警詢筆錄提
    出抗告，經本院審酌後，認受安置人確有從事性交易之事實
    ，並以99年度家抗字第3號裁定准將受安置人安置於短期收
    容中心。現依兒童及少年性交易防制條例第17條第1項規定
    提出觀察輔導報告，聲請將受安置人安置於中途學校等語。
三、經查：聲請人主張之事實，業據其提出個案法院報告書、短
    期收容中心觀察報告書、真實姓名對照表、本院99年度護字
    第13號及99年度家抗字第3號裁定影本等件為證，並經本院
    依職權調閱上開安置及抗告卷宗查閱無訛，受安置人對於上
    情亦坦承不諱（見本院99年6月1日調查筆錄、99年度家抗字
    第3號卷附臺東縣警察局99年5月4日警詢筆錄、本院99年度
    護字第13號卷附臺東縣警察局99年4月21日調查筆錄），堪
    信為真實。又受安置人自我認同低，在家無法得到正面支持
    ，易受金錢、物質影響，暨因人際關係不佳，在校學業成績
    屬於低成就，無與同儕互動，甫安置情緒表現低落，第二週
    情緒較穩定，對機構內之生活規範皆能適應，亦能參與園內
    安排之才藝學習課程，但對性交易未表達悔意，認此方式獲
    取金錢可滿足物質享受，在金錢、認知及生活價值觀有嚴重
    偏差行為，而受安置人之外祖父與外祖母領有肢體障礙手冊
    ，生母領有中度智能障礙手冊，生父患有精神疾病現安置於
    臺東醫院，其姐亦因性侵害案件由聲請人安置中，受安置人
    家中主要管事者係外祖母，於訪視時，常以三字經謾罵社工
    ，更認社工欲將受安置人帶去賣，且受安置人每次為性交易
    前亦曾告知外祖父母，渠等非但不制止受安置人行為，甚至
    拿取因此所得之金錢，故可認外祖父母教養功能不佳。經評
    估，受安置人因家庭缺乏穩定教養功能，以致觀念偏差從事
    性交易，於短期收容中心時價值觀亦未有改變，故建議安置
    於中途學校，藉由這段期間提昇受安置人家庭之功能與加強
    祖父母親職能力，及矯正受安置人之偏差行為與價值觀念等
    情，有臺東縣政府委託財團法人臺灣兒童暨家庭扶助基金會
    附設臺東縣私立家扶希望學園辦理短期收容中心觀察報告書
    1份在卷可佐。從而，本件受安置人既有從事性交易之事實
    ，又依上開觀察輔導報告，受安置人並無兒童及少年性交易
    防制條例第18條第2項所列不得安置於中途學校之原因，是
    聲請人聲請將受安置人安置於中途學校，施予2年之特殊教
    育，與法相符，應予准許。
四、依兒童及少年性交易防制條例第5條、非訟事件法第21條第1
    項前段、第24條第1項，裁定如主文。
中    華    民    國    99    年    6     月     3    日
                    家事法庭  法  官  范乃中
以上正本係照原本作成。
如對本裁定抗告，須於裁定送達後10日內向本院提出抗告狀。
中    華    民    國    99    年    6     月     3    日
                              書記官  洪月甚

司法院資訊處製作；財團法人民間司法改革基金會備份。
